【裁判字號】    99,交聲,486
【裁判日期】    990531
【裁判案由】    聲明異議
【裁判全文】
臺灣高雄地方法院交通事件裁定         99年度交聲字第486號
原處分機關  高雄市政府交通局
異  議  人
即受處分人  甲○○
上列異議人即受處分人因違反道路交通管理處罰條例案件，對於
高雄市政府交通局中華民國99年2 月4 日所為之處分（原處分：
高市交裁字第裁32-M00000000號），聲明異議，本院裁定如下：
    主  文
異議駁回。
    理  由
一、原處分意旨略以：異議人即受處分人（下稱異議人）甲○○
    於民國96年12月4 日晚上8時50分許，騎乘車牌號碼L95-221
    號重型機車在台南縣新營市○○路東泰汽車前之路口時，因
    駕車行經有燈光號誌管制之交叉路口闖紅燈，經執行員警當
    場攔停舉發，原處分機關乃依道路交通管理處罰條例第53條
    第1項、第63條第1項之規定，裁處罰鍰新臺幣（下同）4,50
    0元，並記違規點數3點等情。
二、聲明異議意旨略以：異議人未收到舉發單，也沒有裁決書所
    載之違規行為，爰依法聲明異議，請求撤銷原處分等語。
三、按「汽車駕駛人，行經有燈光號誌管制之交岔路口闖紅燈者
    ，處1,800 元以上5,400 元以下罰鍰，並予記違規點數3 點
    」，道路交通管理處罰條例第53條第1 項、第63條第1 項第
    3 款分別定有明文。
四、經查：異議人雖以前揭情詞置辯，然有關本件異議人於96年
    12月4 日晚間8 時50分在台南縣新營市○○路東泰汽車路口
    前闖紅燈違規一節，有台南縣警察局新營分局以99年3 月9
    日南縣營警五字第0990013629號函覆本院：本案異議人甲○
    ○於上開時、地騎乘車牌號碼L95-221 號重型機車，當時復
    興路往西方向號誌為紅燈，執勤員警親眼目睹異議人於紅燈
    狀態下未停等即通過該路口，當場攔檢告知違規事實依法舉
    發，並請異議人簽名具結，乃依法舉發並無違誤等語（見本
    院卷第17頁），再參佐舉發道路交通管理事件通知單收受通
    知聯者簽章欄確有「甲○○」之簽名，亦有舉發道路交通管
    理事件通知單附卷足稽（見本院卷第5 頁），足認員警於當
    場舉發時已告以異議人違規之事實並交付該通知單予異議人
    ，是本件舉發道路交通管理事件通知單已合法送達於異議人
    一節，堪以認定。異議人辯稱其並未收到舉發通知單云云，
    顯係卸責之詞，要難採信。又本件異議人未提出任何可供調
    查之證據以實其說，本院經查亦無何證據足資證明值勤警員
    有捏造事實違法取締之情事，則執勤警員本其維護交通秩序
    、安全職責所為之舉發，自應受到合法、正確之推定，是本
    件異議人確有上開違規情事，洵堪認定，異議人上開所辯，
    自不足採。
五、綜上所述，本件異議人上開交通違規之事實，應可認定，而
    本件舉發通知單既已合法送達，異議人復未於舉發通知單載
    記之應到案日期即96年12月19日前到案聽候裁決，亦未於期
    限內自動繳納罰鍰，且其逾越應到案日期達60日以上，原處
    分機關據此並援引道路交通管理處罰條例第53條第1 項、第
    63條第1 項及違反道路交通管理事件統一裁罰基準表之規定
    ，裁處異議人罰鍰4,500 元，並記違規點數3 點，核無不當
    ，異議人指摘原處分違法，為無理由，本件異議，應予駁回
    。
六、據上論斷，應依道路交通案件處理辦法第19條之規定，裁定
    如主文。
中    華    民    國    99    年    5     月    31    日
                  交通法庭      法  官  吳芝瑛
以上正本證明與原本無異。
如不服本裁定，應於收受送達後5 日內向本院提出抗告狀。
中    華    民    國    99    年    5     月    31    日
                                書記官  林麗文

司法院資訊處製作；財團法人民間司法改革基金會備份。
